【裁判字號】    97,交聲,285
【裁判日期】    970328
【裁判案由】    交管條例聲異
【裁判全文】
臺灣板橋地方法院交通事件裁定         97年度交聲字第285號
原處分機關  交通部公路總局臺北區監理所
受處分人即
異  議  人  乙○○
上列異議人因不服交通部公路總局臺北區監理所於民國97年1 月
17日所為北監自裁字第40-C00000000號違反道路交通管理事件裁
決書所為處分，經聲明異議，本院裁定如下：
    主  文
異議駁回。
    理  由
一、原處分略以：受處分人即異議人乙○○於民國96年12月1 日
    0 時30分許，駕駛車牌號碼2603-DL 號自用小客車，行經臺
    北縣永和市○○路、中興街口，經臺北縣政府警察局永和分
    局舉發「紅燈迴轉」之違規，爰依道路交通管理處罰條例第
    53 條 第1 項、第63條第1 項第3 款之規定，處異議人罰鍰
    新臺幣（下同）2,700 元，並記違規點數3 點。
二、異議意旨略以：伊於上開時間、地點駕駛車牌號碼 2603-DL
    號自用小客車，因當時號誌燈顯示為黃燈，但對向車道仍有
    車輛行駛，伊遂將車速放慢以完成迴轉，故經過該路口時號
    誌燈已顯示為紅燈，伊行經6 、700 公尺後，警員以目前搶
    案頻繁為由，要求伊下車接受盤查，故不服原處分，聲明異
    議，請求撤銷原處分云云。
三、按汽車駕駛人，行經有燈光號誌管制之交岔路口闖紅燈者，
    處新臺幣1,800元以上5,400元以下罰鍰；又汽車駕駛人，違
    反道路交通管理處罰條例第53條規定者，除依原條款處罰鍰
    外，並予記違規點數3點，道路交通管理處罰條例第53條第1
    項、第63條第1項第3款分別定有明文。
四、經查，異議人上開違規行為，業經目擊證人即臺北縣政府警
    察局永和分局中正橋派出所員警甲○○於本院中結證稱：伊
    於96年12月1 日凌晨0 點至2 點服巡邏勤務，並騎乘警車沿
    臺北縣永和市○○路○ 段往中興路、文化路方向行駛，行經
    永和路、中興路口時因號誌燈為紅燈，伊停在外車道等紅燈
    ，伊見到異議人闖紅燈自內線道直接迴轉永和路1 段，伊確
    定異議人通過道路停止線時號誌顯示為紅燈，因伊先停在該
    處等紅燈，異議人才駕駛車輛通過路口並直接闖紅燈迴轉，
    伊當時有鳴警報器，異議人沒有聽到，異議人迴轉後，伊緊
    追異議人並再次鳴警報器，異議人一開始並無停下來之意思
    ，伊即併行並指示異議人停車出示駕照，告知其違規事由，
    伊沒有對異議人說過搶案頻繁，要求其停車臨檢等語（本院
    卷第17至19頁），並有臺北縣政府警察局北縣警交字第C000
    00000 號舉發違反道路交通管理事件通知單影本各1 份在卷
    可佐，衡以證人甲○○與異議人並無仇怨，應無故意設詞誣
    陷異議人之理，堪信其上開證詞為真實可採，則證人甲○○
    既係因先停於該路口等待號誌轉換為綠燈，方見到隨後之異
    議人車輛之違規情事，足認異議人於通過道路停止線之際，
    該號誌燈應亦顯示為紅燈，非如異議人所辯稱通過路口時尚
    為黃燈云云，其有闖紅燈迴轉之違規行為應堪認定。原處分
    機關依道路交通管理處罰條例第53條第1 項、第63條第1 項
    第3 款及違反道路交通管理事件統一裁罰基準表規定，裁處
    異議人罰鍰新臺幣2, 700元、違規點數3 點，核無違誤，本
    件異議人之異議為無理由，自應將其異議駁回。
據上論斷，應依道路交通案件處理辦法第19條，裁定如主文。
中    華    民    國    97    年    3     月    28    日
                        臺灣板橋地方法院交通法庭
                            法  官  俞秀美
上列正本證明與原本無異。
如對本裁定不服，應於送達後 5日內，向本院提出抗告狀（應抄
附繕本）。
                            書記官  謝怡貞
中    華    民    國    97    年    3     月    28    日


司法院資訊處製作；財團法人民間司法改革基金會備份。
